臺灣高等法院刑事判決
109年度軍侵上訴字第4號
上  訴  人  臺灣基隆地方檢察署檢察官
被      告  張承泰



指定辯護人  李律民律師(義務辯護)
上列上訴人因被告妨害性自主案件，不服臺灣基隆地方法院108
年度軍侵訴字第1號，中華民國109年2月12日第一審判決（起訴
案號：臺灣基隆地方檢察署108年度軍偵字第19號），提起上訴
，本院判決如下：
    主  文
原判決撤銷。
乙○○犯侵入住宅強制性交未遂罪，處有期徒刑貳年。緩刑伍年，
緩刑期間付保護管束。扣案之膠帶壹捲及膠帶參段沒收。
    犯罪事實
一、乙○○係駐地在基隆市之陸軍某單位（單位名稱及地址均詳卷
    ）之上等兵（民國103年2月6日入伍，108 年4月28日退伍）
    ，甲女（真實姓名年籍詳卷）為與被告駐地相同之陸軍某單
    位（單位名稱及地址均詳卷）之女士官，乙○○因愛慕甲女，
    竟基於侵入住宅強制性交之犯意，於108年3 月16日凌晨3時
    許，由駐地建物4樓循排水管間爬上5樓，並自該樓層某寢室
    拿取資料夾1 個，用以開啟甲女所居住之女官寢室房門後，
    無故侵入寢室內。乙○○進入該寢室後，見甲女睡於上鋪床上
    ，為避免甲女發現後會喊叫，即取出事先準備之膠帶1捲，
    撕開3段黏在上鋪床沿，以便爬上床鋪後可立即黏住甲女嘴
    巴，欲以違背甲女意願之方式，對甲女為強制性交。嗣乙○○
    於貼畢膠帶後，隨即爬上上鋪，甲女因床舖晃動而驚醒，乙
    ○○見狀，為避免甲女喊叫驚動旁人，就跨坐在甲女腹部，將
    甲女強壓在床上，並以左手摀住甲女之鼻子與嘴巴，因甲女
    掙扎想呼救，即向甲女稱「不要講話」（氣音），甲女在掙
    扎過程中以牙齒咬傷乙○○左手，但乙○○為避免甲女發出聲音
    仍繼續壓制甲女，使甲女不能動彈，乙○○見甲女掙扎力減，
    即放開甲女迅速跳下上舖逃離該寢室，而未遂，甲女則受有
    左膝挫傷、下唇擦傷等傷害。嗣乙○○於同日下午3 時20分許
    ，尚未被有偵查犯罪職權之機關或公務員發覺前，向其直屬
    連長翁○○坦承犯行，經翁○○轉報營長後，通報基隆憲兵隊追
    查，自首而接受裁判，並扣得膠帶1捲及膠帶3段。
二、案經甲女訴由基隆憲兵隊報告臺灣基隆地方檢察署檢察官偵
    查起訴。
    理  由
壹、證據能力部分：
一、按被告以外之人於審判外之陳述雖不符刑事訴訟法第159 條
    之1 至之4 等4 條之規定，而經當事人於審判程序同意作為
    證據，法院審酌該言詞陳述或書面陳述作成時之情況，認為
    適當者，亦得為證據；當事人、代理人或辯護人於法院調查
    證據時，知有刑事訴訟法第159 條第1 項不得為證據之情形
    ，而未於言詞辯論終結前聲明異議者，視為有前項之同意，
    同法第159 條之5 定有明文。立法意旨在於傳聞證據未經當
    事人之反對詰問予以核實，原則上先予排除。惟若當事人已
    放棄反對詰問權，於審判程序中表明同意該等傳聞證據可作
    為證據；或於言詞辯論終結前未聲明異議，基於尊重當事人
    對傳聞證據之處分權，及證據資料愈豐富，愈有助於真實發
    見之理念，且強化言詞辯論主義，使訴訟程序得以順暢進行
    ，上開傳聞證據亦均具有證據能力。本案下列所引用之被告
    以外之人於審判外之陳述（包含書面陳述），性質上均屬傳
    聞證據，檢察官、被告乙○○（下稱被告）及辯護人於本院準
    備程序及審理程序均表示同意有證據能力（見本院卷第62至
    63頁、第93至95頁），且迄本院言詞辯論終結前，均未主張
    有刑事訴訟法第159 條第1 項不得為證據之情形，本院審酌
    上開證據作成時之情況，認應無違法或不當情事，與本案待
    證事實間復具有相當之關聯性，以之作為證據應屬適當，依
    刑事訴訟法第159 條之5 第2 項之規定，認有證據能力。
二、另本件認定事實所引用之非供述證據，並無證據證明係公務
    員違背法定程序所取得，檢察官、被告及辯護人於本院審判
    程序中復未於言詞辯論終結前表示異議，應認有證據能力。
貳、實體部分：
一、被告之供述及辯解：
　　被告固坦認於上揭時、地，由駐地建物4樓循排水管間爬上5
    樓，並以資料夾開啟甲女所居住之女官寢室房門後，因見甲
    女睡於上鋪床上，為避免甲女發現後會喊叫，即取出事先準
    備之膠帶1捲，撕開3段黏在上鋪床沿，以便爬上床鋪後可立
    即黏住甲女嘴巴，嗣被告爬上上鋪後，甲女因床舖晃動而驚
    醒，被告為避免甲女喊叫驚動旁人，就跨坐在甲女腹部，將
    甲女壓制在床上，並以左手摀住甲女之鼻子與嘴巴，因甲女
    掙扎想呼救，即向甲女稱「不要講話」（氣音），甲女在掙
    扎過程中以牙齒咬傷被告左手，但被告為避免甲女發出聲音
    仍繼續壓制甲女，使甲女不能動彈，嗣被告見甲女掙扎力減
    ，即放開甲女迅速跳下上舖逃離該寢室，甲女則受有左膝挫
    傷、下唇擦傷等傷害之事實，惟矢口否認其有何加重強制性
    交犯行，辯稱：我當時與甲女是不同單位，平常不會見到面
    ，想用這種方式去見他，那陣子心情低落，膠帶是剛好在包
    包裡面，因為床舖有名牌，我知道甲女在上面，他們房間外
    面也有名牌，所以我知道他在裡面，那時候下舖沒有人，門
    有鎖，我就用資料夾把門打開，我因為怕甲女喊叫的話，會
    吸引到別人注意，當時甲女已經咬我的手，我的手鬆不開，
    我就遮住他嘴巴，他把嘴巴張開，我就跳下床跑掉。辯護人
    則為被告辯護稱：本件被害人之陳述，當時是現場狀況被告
    僅以手遮住被害人口鼻，避免被害人出聲之強制行為，但被
    害人於偵查中及一審證述，皆說明被告並無其他例如撫摸身
    體、退去衣物或任何引起性慾之行為，且被害人當時身上仍
    蓋有棉被，就此部分應尚無達到強制性交之著手階段，應仍
    屬強制罪之範圍。被告稱當時在憲兵隊偵查過程中，詢問過
    程皆是朝妨害性自主詢問，被告礙於當時偵查之氛圍，才承
    認曾有此意圖，縱被告曾有該意圖，但從被告客觀之行為觀
    之，仍未得達到強制性交之著手，而該罪並無處罰預備犯，
    難僅憑被告之意圖而認定以達到著手要件，且僅為被告單方
    面之自白，應須有其他補強證據，始能認定等語。
二、認定被告犯罪事實所憑之證據及理由：　　
　  被告無故侵入甲女所居住之女官寢室房門後，即取出事先準
    備之膠帶1捲，撕開3段黏在上鋪床沿，以便其爬上床鋪後，
    可立即黏住甲女嘴巴，嗣被告爬上上鋪後，甲女因床舖晃動
    驚醒，被告為避免甲女喊叫驚動旁人，就跨坐在甲女腹部，
    將甲女壓制在床上，並以左手摀住甲女之鼻子與嘴巴，因甲
    女掙扎想呼救，被告即向甲女稱「不要講話」（氣音），甲
    女在掙扎過程中以牙齒咬傷被告左手，被告為避免甲女發出
    聲音仍繼續壓制甲女，使甲女不能動彈，嗣被告見甲女掙扎
    力減，即放開甲女迅速跳下上舖逃離該寢室，甲女則受有左
    膝挫傷、下唇擦傷等傷害之事實，業經被告於警詢、偵查、
    原審、本院準備程序及審理時所坦承，核與證人即告訴人甲
    女於警詢、檢察官偵查時及原審審理時之證述（見偵查卷第
    49至53頁、第151至155頁、原審卷第128至133頁）、證人邱
    ○○、林○○、張○○、翁○○於警詢及偵查中（見偵查卷第31至32
    頁、第35至36頁、第41至42頁、第45至46頁、第169頁、第1
    71頁）、證人顏凌翔、卓新中於偵查中之證述情節大致相符
    （見偵查卷第201至209 頁），復有現場模擬照片附卷可參
    （見偵查卷第63至100 頁），另有膠帶1捲及膠帶3段扣案可
    稽，此部分事實，堪以認定。
三、被告雖以前詞置辯，然查：
　㈠被害人甲女（甲1）歷次供述如下：
　⒈於憲詢中證述：大概在108 年 3 月 16日凌晨4點左右（時間
    不詳）的時候，發覺我所睡的床（雙人上下鋪）在搖動，我
    就睜開眼睛看見一個人影（室內關燈、窗簾拉下、沒有光線
    ）在我的右側腳的地方，已經整個人爬上來了，我當時頭部
    稍微揚起，與他四目交接，他就整個人跨坐在我腹部身上，
    並徒手先摀住我的口鼻及胸前，導致我當時上半身無法動彈
    ，我當時想要發出聲音求救，但是因為他壓得很大力，所以
    我不能發出聲音，過程中我有一直在掙扎，當有一點空隙時
    ，我就一直很大聲的問「你是誰」，他有回我：不要講話（
    用氣音），我就斷定他應該是男生，但是無法確認，所以我
    試圖用我只可以動的左腳膝蓋踢他重要部位，但我無法確認
    有無踢到，一邊踢他時，我也一邊努力發出聲音，他有一隻
    手的手指頭在摀的過程有滑到我的嘴巴，我就咬他，但是無
    法確認他有沒有受傷，後來他就把手拔出來時，又再次用更
    大的力量摀住我的嘴巴及鼻子，當時我已經感覺腦部缺氧、
    無法呼吸、快要窒息，我就假裝我已經失去意識，試圖嘗試
    看他會不會鬆手，後來他還是壓著很大力，我想要呼吸，我
    就利用嘴巴有未被摀蓋的地方呼吸，有吸到2-3 口空氣，但
    感覺真的快要不行，所以我又開始想掙脫他，我不知道是什
    麼原因，他就轉身直接跳下床離開，我當下也有聽到門有被
    關起來的聲音，我回神之後第一個動作就是把門鎖起來，再
    來開房間的燈，發現我的床架及床的邊緣有3條褐色的膠帶
    及1 捆在上鋪的膠帶，我就跑去我寢室內的廁所把燈打開，
    發現我的臉部有受傷的痕跡及眼睛有充血的狀況，我就馬上
    蹲在廁所內打電話給我的副連長（張○○），他沒有接電話，
    所以我就馬上又打給我的值星官（邱○○），他有接電話，我
    就剛他說「有人跑到我的房間」，值星官就叫我「不要緊張
    ，我會去找副連長」 ，後來二連連長（林○○）、副連長（
    張○○）及值星官（邱○○）就上來女官寢室，他們就送我回寢
    室，他們四周巡完後也有到我的寢室並有發現膠帶等證物，
    後續就帶我去戰情室看監視器；我不認識他（被告），他當
    下主要是要壓制我，不讓我發出聲音求救；碰觸的東西應該
    只有門及留下來的膠帶，因為太暗了；衣物沒有破損；現場
    只有膠帶，但不確定有無腳印；我大概今（16）日凌晨4 點
    在我寢室內以通訊軟體 LINE的電話方式向值星官說：「有
    人跑到我的房間」，後續在同地點也有打給我一個很要好的
    男性朋友大概說：「有人跑到我的寢室、他爬到我的床上壓
    住我、我不知道該怎麼辦」，我在二連連長的寢室大概今（
    16）日上午8 點，我有跟我哥哥說：「有人跑到我的寢室、
    他爬到我的床上壓住我、我不知道該怎麼辦、先不要讓媽媽
    知道」，我只有電話的通話紀錄，沒有其他書面或是文字的
    紀錄；（被侵害後）很恍恐、難以置信、我在跟值星官及跟
    要好的男性友人電話聯絡時，呈現出一直哭、全身發抖的聲
    音跟他們說話，我真的很崩潰；因為現在的感覺就像閉上眼
    睛，就會浮現當晚的畫面，而且待在暗暗的地方感覺會有人
    出現等語（見偵卷第49頁至第52頁）；
　⒉於檢察官偵查中證稱：案發當日，當時我在睡覺，然後突然
    感覺床在晃，我就醒來，就看到有人在我的腳旁邊，我就嚇
    到了，乙○○就整個撲上來，跨坐在我的腹部，用手遮住我的
    鼻子跟嘴巴，我本來有試圖要求救，可是因為他壓住我，我
    沒有辦法講出話，只能叫出悶悶的聲音，後來我覺得沒有辦
    法呼吸，就先不叫，想辦法掙脫，被告的手後來有靠近我的
    嘴巴，我就咬他的手，之後我不知道為何他就跑掉了；起來
    後有看床的旁邊有貼褐色膠帶，有一捆膠帶在我的枕頭旁邊
    ，這些東西是被告帶過來的；當時很黑，看不到；他有說不
    要講話；當天我的嘴巴跟膝蓋有受傷，在被侵害的過程中受
    傷的；侵害的時間前後大約10分鐘；輔導長跟我講的是被告
    做的；我不知道他壓住我的目的是什麼，就是一直控制我等
    語（見偵卷第151至157頁）；
　⒊於原審審理時證稱：108年3月16日前不認識庭上被告；那天
    凌晨睡覺的時候，感覺到我的床有在晃動，我就驚醒，就看
    到一個人爬到我的床上，我本來要起來，他就強壓跨坐在我
    的身上，手摀住我的嘴跟鼻子，那時候我掙扎求救，被告就
    叫我不要講話，後來持續到我覺得好像有一點無法呼吸，我
    就繼續求救，想辦法要呼吸，他的手有滑到我的嘴巴裡面，
    我就有咬他，不知道是哪一隻手，再掙扎一陣子之後，他就
    起來從床上跳下去之後跑掉了；從被告壓在我身上，我咬他
    到他跳下床跑掉，這之中的過程，我不確定多久，我覺得蠻
    久的；被告跟長官認罪後，是營輔導長跟我說的；他是用資
    料夾把門鎖刷開，進來的；被告爬上去坐在我身上，我也不
    知道他要做什麼，因為那時候驚醒之後，被告就強壓下來，
    就一直在掙扎；被告當時壓在我身上的時候，叫我不要動的
    時候，手腳沒有其他動作，那時候整個棉被都是蓋住的；我
    印象中就是被告想盡辦法不要讓我求救，所以把我壓制在那
    邊；我在喊救命的時候，被告就是叫我不要講話；被告壓住
    我的上半身，都沒有辦法動；感覺應該10分鐘上下，不是很
    確定；被告是跨坐在被子上面，所以隔著被子；上半身無法
    起身；然後被告手摀住我的口鼻，讓我感覺到無法呼吸等語
    （見原審1卷第127至133頁），可認被告於案發當日凌晨應
    係基於特定目的，侵入甲女寢室，並將隨身攜帶膠帶，撕成
    三段，黏貼於床旁，以方便被告爬上上鋪時，可隨時黏住甲
    女嘴巴，以遂行犯意，且被告與甲女並不相識，衡諸常情，
    若被告僅係為認識甲女，自可在軍隊於白天大方碰面，又需
    隨身攜帶膠帶，於半夜侵入甲女寢室，再將膠帶撕成三段，
    以利隨時貼住甲女嘴巴，此舉顯與常理有違，是被告所辯，
    其係僅單純只想看甲女乙節，顯不足採信。
　㈡再觀諸被告於憲調時供稱：我因夜間入侵女士官寢室，企圖
    對甲1（即甲女）實施不法行為；於108年3月16日凌晨0315
    分時，我從寢室到4樓發現沒有安全士官，我就從四樓側邊
    從排水管間，上爬至五樓排水管間，由内而外打開排水間小
    鐵門，先脫鞋將鞋置於陽臺間（曬衣場），徒步到甲1寢室
    外發現甲1將房門上鎖，於是返回五樓無人寢室（寢室五）
    隨機搜尋資料夾，以便我去打開房門，甲1房間是用資料夾
    打開，隨後將資料夾拿回原位，再返回至甲1房間取出膠帶
    ，事先準備三條長短不一膠帶，…企圖對甲1實施綑綁，之後
    由外側爬至上舖，當時甲1已醒來開始大叫，我因受到驚嚇
    對甲1實施壓制，我左手摀住她的嘴巴，甲1當時嘴巴是張開
    的，我的左手被甲1咬到，我因疼痛右手去捏她鼻子希望她
    鬆口，甲1就問我你是誰，我回他叫他不要吵，可是甲1反抗
    越來越猛烈，我就直接放開她，由原路返回寢室；是有意圖
    要跟甲1發生性行為；我算有預謀要對甲1實施性侵；（今日
    模擬照片）是當日案發時犯案經過；查扣五樓甲1房間遺留
    查扣犯案膠帶是我所有；查扣五樓甲1官寢室（五）犯案用
    之資料夾是我開啟甲1房門所使用之資料夾（見偵卷第57至5
    9頁）；⒉於檢察官偵查中供稱：我當時確實有進入女士官寢
    室，也確實有準備膠帶，因為我爬上甲1床上時，甲1驚醒了
    並開始想要大叫，就摀住甲1的嘴巴，甲1就咬我的手指，後
    來因為掙扎激烈，我就跑了；我確實是想基於性侵害的意圖
    ，但是因為對方驚醒了，並要開始大叫，我就摀住她的嘴巴
    ，要她不要大叫，後來我因害怕就逃跑了；我與她是不同營
    的，從去年看到她以後，就開始注意到她，就想要接近她；
    我當下也很緊張，所有的反應都是當下的下意識反應，床是
    上下鋪，我爬上上鋪的床的時候，看見她頭稍微抬起來了，
    我就摀住她的嘴巴，她就開始叫了，我怕她叫得太大聲，我
    摀住她的鼻子，目的是希望她嘴巴可以張開，因為她當時嘴
    巴咬著我的手，膠帶我當時是放在上鋪的床邊；我本來的計
    畫是爬上去她上鋪的床後，用膠帶貼住她的嘴巴，讓她可以
    不要叫，然後再對她實施性侵害，但後來進入她寢室後，又
    覺得這樣好像太衝動，所以想說爬上床看看她，然後就離開
    ，但爬上床後，被她發現了，後面的過程就如同上面所述；
    我從去年5、6月發現了這條可以爬入女士官寢室的路後，心
    裡就一直有這個侵入的衝動，一直在克制自己，我這一次役
    期的期限是到4月28日，我就有向部隊說要退伍了，部隊要
    留我續簽，我就有說我已經另外有打算了，但實際上就是擔
    心自己再待下去，會克制不住；昨天就突然一時衝動，膠帶
    是我原本用來黏延長線的；因為被害人有向部隊反應說她有
    咬傷人，所以昨天部隊有在清查，但部隊只說要檢査服儀，
    我被咬傷的地方在手的侧面，所以檢查的時候，他們並沒有
    發現，然後昨天早上就正常操課，我上午11時許還去營舍外
    的車廠站哨，因為站哨不能帶手機，我不知道憲兵隊有來調
    查，下哨後知道憲兵隊已經來調查，我就在想不應該這麼衝
    動，也使部隊作息受到影響，後來就決定要自己自首，本來
    要找營長，但因為找不到營長，後來就向我們連長翁○○坦承
    這件事情；（你涉嫌強制性交未遂，是否認罪？）承認等語
    （見偵卷第111至113頁）；然被告於委任辯護人後，則改稱
    ：事實上有出入，我當天的行為並沒有要對被害人做什麼，
    因為我很愛慕被害人，我當天是要碰碰運氣看能不能看到她
    。事發過程沒有錯，但是我的動機是想要看看被害人。沒有
    想要對她做性行為（見108軍偵19第169頁）；當時將膠帶貼
    在床邊是方便自己逃脫用等語（見108軍偵19第171頁）；⒊
    於原審則辯稱：我當時沒有性侵的這個意圖，我只是想偷看
    ，我身高175 公分，床的上舖是我眼睛的位置，我若沒有爬
    上去我是看不到被害人，我們是同一個營區，但是不同的部
    隊，吃飯的地方也不一樣，出操時也看不到被害人，我跟被
    害人的單位是在不同棟，她要回女生宿舍就會經過我們部隊
    的樓層，所以才會看到被害人，我只是單純想看看她，我拿
    膠帶我是怕她會大叫，引起別人的注意（見原審卷第51頁至
    第55頁）；那時候撕完膠帶之後，那時候本來是想要占有，
    但是後來想一想，因為我覺得如果我做了這事的話，不只我
    得不到我想要的東西，我還會傷害她，反而得不到自己想要
    的東西，因為我在部隊看不到當事人，所以當下想要爬到她
    的房間去看她一眼或是跟她親近一點云云（見原審卷第134
    頁），可認被告先稱因欲對於甲女為性侵行為，我本來的計
    畫是爬上去她上鋪的床後，用膠帶貼住她的嘴巴，讓她可以
    不要叫，然後再對她實施性侵害等語（見108軍偵19第112頁
    ），雖被告先後反覆其詞，然其先前所述，其計畫是爬上去
    甲女上鋪的床後，用膠帶貼住甲女的嘴巴，讓甲女不要叫，
    然後再對甲女實施性侵害過程，與案發時被告侵入甲女寢室
    後，再將膠帶撕成三段之方式相符，被告既已著手實施犯罪
    ，嗣因被告爬上甲女睡覺之上鋪後，因見甲女驚醒，並要開
    始大叫，而摀住甲女嘴巴，而未遂，被告先後翻異其詞，自
    無法為不利被告之認定。
四、綜上所述，本案事證明確，被告上開犯行，洵堪認定，應依
    法論科。
參、論罪：
一、核被告所為，係犯陸海空軍刑法76條第1項第7款，刑法第22
    2條第2 項、第1 項第7 款前段之犯侵入住宅強制性交未遂
    罪。被告係為基於加重強制性交之犯意，而侵入甲女女兵寢
    室，見甲女醒來，跨坐在甲女腹部，將甲女壓制在床上，並
    以左手摀住甲女之鼻子與嘴巴，並壓制甲女，使甲女不能動
    彈，甲女因掙扎而造成左膝挫傷、下唇擦傷等傷害，並非被
    告基於「傷害」他人身體、健康法益之犯意，而對他人之人
    身直接或間接攻擊，此本即屬於「強暴」行為之當然結果，
    而不另成立傷害罪，附此敘明。
二、被告已著手於強制性交行為之實施，而未至既遂之結果，為
    未遂犯，依刑法第25條第2 項之規定，減輕其刑。
三、被告於案發當日下午3 時20分許，尚未被有偵查犯罪職權之
    機關或公務員發覺前，向其直屬連長翁○○坦承犯行，經翁○○
    轉報營長後，通報基隆憲兵隊追查，此有證人翁○○、顏凌翔
    之偵查筆錄附卷可證（見偵查卷第171頁、第201頁），核係
    對於偵查機關尚未發覺之罪自首而接受裁判，爰依刑法第62
    條前段減輕其刑，並依刑法第70條規定，遞減輕之。
四、查被告前未曾因故意犯罪受有期徒刑以上刑之宣告，有本院
    被告前案紀錄表附卷可稽，審酌被告係初犯，兼衡其於犯後
    坦承犯行，並與被害人和解，取得被害人原諒，再參以於原
    審時告訴代理人亦陳稱：事發之後，甲女之母跟被告成立和
    解，被告也籌錢來履行和解的條件，甲女以及告訴代理人並
    同意庭上從輕量處適當的刑責，如被告符合緩刑條件，同意
    給被告緩刑，因為被告犯後態度部分我們可以接受，甲女同
    意給被告一個自新的機會（見原審卷第137頁），堪認被告
    已有悔意，其經此偵查程序及刑之宣告，應已能知所警惕，
    信無再犯之虞，是本院認所宣告之刑以暫不執行為適當，爰
    依刑法第74條第1 項第1 款之規定，宣告緩刑5 年。又犯刑
    法第91條之1 所列之罪，而受緩刑之宣告者，應於緩刑期間
    付保護管束，此觀刑法第93條第1 項第1 款規定自明，是依
    上開規定，併為被告於緩刑期間應付保護管束之諭知。
肆、撤銷改判理由及科刑審酌事項：
一、原審以被告犯罪侵入住宅罪、強制罪之事證明確，據以論罪
    科刑，固非無見。惟查，本件被告係基於犯加重強制性交犯
    意，而為前開行為，已如前所述，原審認定被告係犯侵入住
    宅罪、強制罪，容有違誤，檢察官上訴認本件應構成加重強
    制性交未遂罪，指摘原判決不當，為有理由，原判決既有上
    開可議之處，自應由本院將原判決予以撤銷改判。又本案上
    開部分係檢察官提起上訴，且因原判決就此部分有上述適用
    法律錯誤之情，本院亦因此予以撤銷，依刑事訴訟法第370
    條第1項但書規定，自無不利益變更禁止原則之適用，附此
    敘明。
二、爰審酌被告身為軍人，竟不思以正當方式向甲女表達心意，
    竟為遂行加重性交之目的，於案發日凌晨侵入甲女寢室，並
    欲以準備好的膠帶貼住甲女的嘴巴，再對甲女實施性侵害之
    意，此舉已造成甲女生理、心理遭到極大驚嚇，使甲女生活
    於恐懼之中，並造成軍隊負面形象，所為實屬不該，惟念及
    於原審、本院審理中已知坦承上開不當行為，尚非無悔意，
　　兼衡其等犯罪之動機、目的、手段、生活狀況及智識程度等
    一切情狀，並與甲女達成和解，並履行和解條件完畢，有原
    審調解筆錄在卷可稽（見原審卷第121 頁），經甲女及告訴
    代理人表示願意原諒被告，給被告自新機會（見原審卷第13
    7頁、第144頁）等一切情狀，量處如主文第2項所示之刑，
    並諭知緩刑5 年。
三、沒收：　　
　　扣案之膠帶1捲及膠帶3段，為被告所有供本件犯罪所用或預
    備犯罪之物，依刑法第38條第2 項前段宣告沒收。其餘扣案
    物品，與本件犯罪無關，不予宣告沒收。
伍、法律之適用：
　　據上論斷，應依刑事訴訟法第369條第1 項前段、第364 條
    、第299 條第1 項前段，陸海空軍刑法第76條第1項第7款，
    刑法第222條第2項、第1項第7款、第25條第2項、第62條、
    第38條第2項前段、第74條第1項第1款、第93條第1 項第1 
    款，判決如主文。
本案經檢察官張志明提起公訴，檢察官高永棟提起上訴，檢察官
蕭方舟到庭執行職務。
中　　華　　民　　國　　109 　年　　6 　　月　　30　　日
                  刑事第十七庭  審判長法  官  鄭水銓
                                      法  官  李世華
                                      法  官  鍾雅蘭
以上正本證明與原本無異。
如不服本判決，應於收受送達後20日內向本院提出上訴書狀，其
未敘述上訴之理由者並得於提起上訴後20日內向本院補提理由書
（均須按他造當事人之人數附繕本）「切勿逕送上級法院」。
                                      書記官  黃亮潔
中　　華　　民　　國　　109 　年　　6 　　月　　30　　日
附錄：本案論罪科刑法條全文
陸海空軍刑法第76條
（戰時從重處罰）
現役軍人犯刑法下列之罪者，除本法另有規定外，依各該規定處
罰：
一、外患罪章第 109 條至第 112 條之罪。
二、瀆職罪章。
三、故意犯公共危險罪章第 173 條至第 177 條、第 185 條之
    1、第 185 條之 2、第 185 條之 4、第 190 條之 1 或第
    191 條之 1 之罪。
四、偽造文書印文罪章關於公文書、公印文之罪。
五、殺人罪章。
六、傷害罪章第 277 條第 2 項、第 278 條第 2 項之罪。
七、妨害性自主罪章。
八、在營區、艦艇或其他軍事處所、建築物所犯之竊盜罪。
九、搶奪強盜及海盜罪章。
十、恐嚇及擄人勒贖罪章。
前項各罪，特別法另有規定者，從其規定。
戰時犯前二項之罪者，得加重其刑至二分之一。

中華民國刑法第221條
（強制性交罪）
對於男女以強暴、脅迫、恐嚇、催眠術或其他違反其意願之方法
而為性交者，處 3 年以上 10 年以下有期徒刑。
前項之未遂犯罰之。

中華民國刑法第222條
（加重強制性交罪）
犯前條之罪而有下列情形之一者，處 7 年以上有期徒刑：
一、二人以上共同犯之者。
二、對未滿十四歲之男女犯之者。
三、對精神、身體障礙或其他心智缺陷之人犯之者。
四、以藥劑犯之者。
五、對被害人施以凌虐者。
六、利用駕駛供公眾或不特定人運輸之交通工具之機會犯之者。
七、侵入住宅或有人居住之建築物、船艦或隱匿其內犯之者。
八、攜帶兇器犯之者。
前項之未遂犯罰之。